# 请教陈老师， IFRS15 下工程项目中因管理不善发生意外水灾的处理

提问人：273902339 时间：2022-10-28 23:23:25
@chenyiwei
陈老师好！
IFRS15下工程项目建造和交付，过程中因管理不善发生意外事故，导致项目施工进度退回，物料损毁，履约义务进度回退，需要额外的成本进行恢复。此外，相关保险会对物料损毁和额外损失进行一部分赔付。
因此，需要按照收入确认时点回冲收入，另外，这部分已发生成本需不需要转出，和保险赔付挤差额，确认营业外支出？还是将这部分成本保持不动，新增的施工成本继续确认，并将收到的未来保险理赔冲减收入？

回答人：chenyiwei
这部分水灾损失是管理不善导致，正常情况下不应发生，因此不是必要的履约成本，不应计入合同履约成本中，而是扣减保险赔款后，差额计入营业外支出处理。
在计量履约进度时，不应将这部分水灾损失作为已发生的成本计入履约进度计算。

提问人：273902339 时间：2022-11-02 20:30:12
谢谢陈老师，请问您，这一块儿有明确的准则规定吗？想依靠准则具体规定说服其他老师。谢谢您！
目前有一些争议，因为有的老师认为，这部分损失发生的时候，对应的存货和合同成本，已经确认了营业成本。因此，他们又建议这部分收入按照履约进度进行退回，成本则不结转到营业外支出，后续的修复成本继续累积营业成本，并将保险赔偿用于冲减修复成本，觉得他建议的处理方式有些奇怪。

回答人：chenyiwei
计入合同履约成本的前提是证明其属于履约的必要支出。